【裁判字號】    99,上訴,274
【裁判日期】    990520
【裁判案由】    殺人未遂等
【裁判全文】
臺灣高等法院高雄分院刑事判決         99年度上訴字第274號
上  訴  人  臺灣高雄地方法院檢察署檢察官
上  訴  人
即  被  告  甲○○
選任辯護人  劉新安律師
上列上訴人因被告殺人未遂等案件，不服臺灣高雄地方法院98年
度訴字第896 號中華民國98年12月21日第一審判決（起訴案號：
臺灣高雄地方法院檢察署97年度偵字第35259 號），提起上訴，
本院判決如下：
     主  文
原判決關於犯重傷罪部分及其定應執行刑撤銷。
甲○○損壞公務員職務上掌管之物品，處有期徒刑壹年貳月。
其他上訴駁回。
撤銷改判部分所處之刑，與上訴駁回部分所處有期徒刑肆月，應
執行有期徒刑壹年肆月。
     事  實
一、甲○○於民國97年12月27日凌晨2 時許，在高雄縣鳳山市○
    ○路上某小吃店內飲用紅酒，於酒後其注意力及控制力因受
    酒精影響，已達不能安全駕駛動力交通工具之情形下，竟仍
    於同日凌晨3 時30分許駕駛車號ZS-5320 號自用小客車上路
    。甲○○嗣於同日6 時30分許，沿高雄市○○區○○路內側
    車道南往北方向，行經澄清路與覺民路口前時，適有依法令
    服務於高雄市政府所屬環境保護局三民東區清潔隊駕駛乙○
    ○，駕駛車號ZX-449號掃街車，搭載清潔隊隊員陳秀絨同車
    道行駛在前，正從事法定之清掃道路職務。因該路口之交通
    號誌已轉換為紅燈，遂停止在該路口。甲○○本欲左轉彎往
    覺民路西向行駛，惟遭前開掃街車阻擋去路遂變換車道後欲
    自外側車道左轉彎，而因其疏未注意該路口其行進方向之交
    通號誌已轉換為紅燈，故於其車輛甫過停止線時，隨即為設
    置在該路口之違規照相器拍照取締。詎甲○○因而遷怒於駕
    駛前開掃街車之乙○○，竟基於妨害公務執行之犯意，為妨
    害高雄市政府環境保護局公務員執行清掃道路職務之目的，
    將其駕駛之前開自用小客車斜停放在乙○○所駕駛之前開掃
    街車車頭前，迫使乙○○無法繼續往前，以此強暴方式妨害
    乙○○依法執行之掃街職務，並於主觀上已預見水泥石塊為
    堅硬之物，如持之往該掃街車車窗丟擲，將造成該車車窗玻
    璃及車內之物品破損，且會傷害乙○○之身體，竟仍承前妨
    害公務執行之同一犯意與損壞公務員職務上掌管物品之犯意
    及傷害之故意，下車走向掃街車之駕駛座旁，接續拾起分隔
    島上之水泥石塊2 塊，砸向坐在掃街車駕駛座旁之車窗玻璃
    及駕駛座上之乙○○，並擊中乙○○之頭部左側，乙○○受
    創後勉強自副駕駛座下車而隨即倒地昏迷，嗣經陳秀絨阻止
    ，甲○○始罷手。乙○○因而受有腦震盪、頭部外傷、頭皮
    撕裂傷、玻璃碎片嵌入之傷害及因視神經受到撞擊而損傷視
    力維持於0.2 無法矯正之傷害（受傷後約右眼近視175 度，
    左眼近視250 度；裸視為0.2 ，矯正後也是0.2 ），而前開
    公務員基於職務上掌管之掃街車上之副引擎鎖頭、駕駛座右
    側門板及駕駛座車門玻璃則受有損壞，需更換及板金噴漆。
    嗣經警據報前往處理，並對甲○○施以呼氣酒精濃度測試，
    結果其呼氣所含血液中之酒精濃度為0.58mg/l，而查知上情
    。
二、案經乙○○訴由高雄市政府警察局三民第二分局報告臺灣高
    雄地方法院檢察署檢察官偵查起訴。
    理  由
一、證據能力方面，按被告以外之人（包括證人、鑑定人、告訴
    人、被害人及共同被告等）於審判外之陳述雖不符刑事訴訟
    法第159 條之1 至之4 等四條之規定，而經當事人於審判程
    序同意作為證據，法院審酌該言詞陳述或書面陳述作成時之
    情況，認為適當者，亦得為證據；當事人、代理人或辯護人
    於法院調查證據時，知有刑事訴訟法第159 條第1 項不得為
    證據之情形，而未於言詞辯論終結前聲明異議者，視為有前
    項之同意，刑事訴訟法第159 條之5 定有明文。查本判決所
    引用具傳聞性質之證據，業經檢察官、被告及辯護人於審理
    期日時均表示無意見而不予爭執，且迄至言詞辯論終結前亦
    均未聲明異議，本院審酌上開證據資料製作時之情況，較無
    人情施壓或干擾，亦無不當取供之情形，復查無違法蒐證不
    當之瑕疵，認為以之作為證據應屬適當，揆諸前開法律規定
    與說明，認均有證據能力。
二、訊據上訴人即被告甲○○就上開事實有關不能安全駕駛動力
    交通工具罪、妨害公務執行及損壞公務員職務上掌管之物品
    部分均坦認犯行，惟否認有何傷害犯行，辯稱；被告當時只
    是要跟掃街車司機乙○○理論，只是向車內丟擲石頭，不知
    道會擊中乙○○造成傷害等語。
三、經查：
  (一)上開不能安全駕駛動力交通工具、妨害公務執行及損壞公務
    員職務上掌管之物品等犯行，已經被告甲○○坦承不諱。其
    關於不能安全駕駛動力交通工具部分，有高雄市○○○○○
    道路交通事故當事人酒精測定紀錄表、酒精濃度檢測單（測
    得呼氣酒精濃度0.58MG/L）、刑法第185 之3 案件測試觀察
    紀錄表在卷可查（警卷第22至23頁），足證被告確有於飲酒
    後其注意力及控制力因受酒精影響，已達不能安全駕駛動力
    交通工具之情形下，仍駕駛汽車之行為；妨害公務執行及損
    壞公務員職務上掌管之物品部分，核與證人即被害人乙○○
    、證人陳秀絨之警、偵及原審法院之證述情節相符，復有採
    證照片附卷及扣案石塊可佐（警卷第26至31頁、原審法院訴
    字卷第9 至40頁），可證被告有以汽車斜停在乙○○駕駛正
    在執行掃街職務之環保局掃街車前，再以路旁之石塊擊破掃
    街車之玻璃、弄斷副引擎鎖頭及使駕駛座右側門板凹陷之情
    ，此部分被告自白核與事實相符，所為之自白應可採信。
  (二)另就傷害部分，被告雖否認有傷害之故意，然查被告於原審
    審理中已經就其係基於傷害之故意而向在掃街車車內之乙○
    ○丟擲水泥石塊之事實坦承不諱，且有採證照片附卷及扣案
    石塊可資佐證。而本件係因被告甲○○開車行經澄清路與覺
    民路口前時，適有乙○○，駕駛掃街車，從事清掃道路職務
    。因該路口之交通號誌已轉換為紅燈，遂停止在該路口。甲
    ○○本欲左轉彎往覺民路西向行駛，惟遭前開掃街車阻擋去
    路遂變換車道後欲自外側車道左轉彎，而因其疏未注意該路
    口其行進方向之交通號誌已轉換為紅燈，故於其車輛甫過停
    止線時，隨即為設置在該路口之違規照相器拍照取締。詎甲
    ○○因而遷怒於駕駛前開掃街車之乙○○，要找乙○○理論
    等情，為被告所不爭執，核與告訴人乙○○於原審審理中證
    述情節相符。則被告既係遷怒於乙○○而針對乙○○理論，
    且手持水泥石塊丟向在掃街車駕駛座上之乙○○，當然有傷
    害之故意存在，被告空言否認，自無足採。
  (三)按殺人未遂與傷害之區別，本視加害人有無殺意為斷，被害
    人受傷之程度、受傷處所是否為致命部位及傷痕多寡、輕重
    如何，僅足供認定有無殺意之參考，究不能據為區別殺人未
    遂與傷害之絕對標準，故不能僅因被害人受傷之位置係屬人
    體要害，即認定加害人自始即有殺害被害人之犯意。且殺人
    罪之成立，須於實施加害行為之時，即有使人喪失生命之故
    意，始足當之。而此一主觀之要件，既關係罪責之成立與否
    ，自應憑證據予以證明，且不容有合理性懷疑之存在。次按
    殺人之決意，乃行為人主觀之決意，其主觀之決意，透過行
    為而外顯。行為人以外之人，可經由其外顯之行為（包括其
    準備行為、實施行為及事後之善後行為），綜合判斷而得探
    知，亦即應審酌當時情況，視其下手之輕重、加害之部位等
    ，以為判斷之依據。查：
    1.被告坦承於上開時地，接續拾起扣案之2 塊石塊丟擲上開
      掃街車之駕駛座旁之車窗玻璃，且當時被害人乙○○仍坐
      在駕駛座上等情，並於原審法院陳稱：乙○○把車門、車
      窗上鎖，伊看見地上有石頭，故撿拾石頭丟向乙○○（原
      審法院審訴字卷第25頁），核與證人陳秀絨之證述及卷附
      之照片相符，且有扣案之石頭可證，此部分事實，自堪信
      為真實。
    2.又被告之上開行為致乙○○受有腦震盪、頭部外傷、頭皮
      撕裂傷、玻璃碎片嵌入之傷害，為被告所不爭執（原審法
      院審訴字卷第27頁），且有長庚紀念醫院診斷證明書在卷
      可查（警卷第25頁）；同時致乙○○之視神經受到撞擊而
      損傷，視力經矯正後為0.2 之傷害，而乙○○之視神經受
      到撞擊而損傷，於住院治療期間，其視力經矯正後為0.2
      ，出院後於門診治療期間，亦維持於0.2 ，一般預後不佳
      ，有高雄市民生醫院98年5 月22日高市民醫字第09800030
      47號函及其附件在卷足參（原審法院審訴字卷第38至39頁
      ），並經該院醫師蔡健光於原審法院證稱：根據這數個月
      被害人乙○○的就醫觀察，被害人之視神經損傷比較可能
      是頭部外傷，造成腦膜血管受阻，導致視神經損傷的情形
      ，被害人乙○○在裸視下之視力為0.2 ，經矯正後之視力
      為0.2 ，也就是在有戴眼鏡的情形下測出來的；偵查卷第
      28頁所附之體檢報告所示眼科檢查左右眼矯正後視力均為
      0.8 ，雖然因為不是在民生醫院做的，測量的人也不一樣
      ，沒有辦法知道被害人的視力當時是否就是0.8 ，不過一
      般正常在檢查時，縱使有些微不同，也不會有太大的差距
      ；又根據高雄醫學大學附設中和醫院（下稱高醫）診斷證
      明書（原審法院審訴卷第56頁反面）的記載是確定為外傷
      性視神經病變，則在醫學上，依其判斷，確實可能會導致
      視力急速下降，其結論就是上開視力0.8 是可信的，且在
      97年11月間被害人視神經應該沒有受損，因為若視神經有
      受損，是沒有辦法矯正到0.8 ；依此也確實可以證明被害
      人有外傷性視神經病變，被害人的視力降到0.2 或0.3 是
      可信的。高醫的報告是寫被害人經矯正後是0.3 ，在民生
      醫院矯正前、後都是0.2 ，而且這個矯正被害人是有戴他
      自己的、還有民生醫院的眼鏡，這表示被害人的視力不好
      ，不是近視及散光度數造成的，所以矯正前、後才會都一
      樣。以被害人在高醫及於民生醫院檢查，被害人的視神經
      的傷害在醫學經驗上，復原機率不高；目前沒有辦法再用
      儀器檢驗被害人矯正前、後的視力究竟是否只剩0.2 ，唯
      一只能靠被害人自己比，及參照所謂雙眼視神經電位圖來
      判斷；而視力重點在於矯正後的視力，一個人視力再怎麼
      差，如果可以矯正到一定的水準，當然不會影響他的生活
      ，不過如果沒有辦法矯正到一個好的視力，會影響一個人
      的生活，所以重點不在矯正前，而是矯正後，矯正前的視
      力是沒有意義，只是讓醫生判斷病因；而0.2 、0.8 在生
      活品質上面的意義在於0.2 會影響一個年輕人或中年人的
      生活品質，老年人可能0.2 勉勉強強；0.2 的視力在夜間
      開車有困難，在白天也是有一點點危險，0.2 幾乎已經沒
      有辦法看電視了等語（原審法院訴字卷第80至83頁）。
    3.綜上所述，被告客觀上以石頭隔著車窗玻璃丟擲乙○○之
      行為與乙○○所受傷害之結果間，具有相當之因果關係。
    4.被告所持扣案之石塊，分別為重1.5 公斤（長12公分、半
      徑11公分）、4.5 公斤（長20公分、半徑13公分），質地
      堅硬，有勘察報告及照片在卷可證（偵查卷第34頁、原審
      法院訴字卷第33至37頁），如被告持之往他人之身體丟擲
      ，將可能傷害他人身體或健康，此應屬眾所週知之事實。
      又被告身高175 公分、耳際高度為166 公分，業經原審法
      院當庭測量在卷（原審法院訴字卷第100 頁），而掃街車
      車窗下緣為170 公分，亦有採證照片在卷（原審法院訴字
      卷第59頁），被告立於安全島護石上，手部舉起石塊時，
      已與車窗同高，乙○○坐在駕駛座，且車內可閃躲之空間
      有限，是被告持該石塊丟擲時，其主觀上應有傷害結果之
      發生，其猶仍執意向乙○○丟擲石塊，顯係基於傷害之故
      意而為。
    5.公訴意旨雖認被告係具殺人之犯意，並舉乙○○證稱：在
      被告丟擲第1 顆石頭時，有向被告稱不要那麼衝動，這樣
      子做很危險，這樣子會出人命；被告有說「就是要你死」
      ，之後第2 顆石頭就往頭部丟過來等語（偵查卷第25頁）
      、陳秀絨證稱：被告拿起第2 顆石頭再砸時，乙○○有對
      被告說「你這樣子丟我會死」，被告就說「我就是要讓你
      死」，說完這句話，被告就拿石頭往乙○○的頭丟過去等
      語（偵查卷第15頁、原審法院卷第90至91頁）及乙○○受
      傷之部位、扣案之石塊為證。惟以本件言，被告與乙○○
      間原不相熟識，僅適巧於上開時地偶遇，彼此間本無深仇
      大恨，則被告實施本件犯行，有無欲置被害人於死地之必
      要，客觀上已足令人存疑。且被告與乙○○既於上開時地
      始偶然相遇，被告並未蓄意計劃行兇，而被告行兇用之石
      塊，係存犯罪現場之安全島上，而由被告出於一時衝動拾
      取使用。再本件係緣於被告不滿行車動線遭乙○○所駕駛
      正在執行掃街勤務之掃街車所阻擋，而致遭上開地點所設
      置之闖紅燈照相設備所拍照，被告一時不滿欲與乙○○理
      論，衡情被告既僅係出此主觀心態行之，亦難認有殺害乙
      ○○之動機，自難僅因被害人之頭部遭重創，而推論被告
      有殺人犯意。復觀證人陳秀絨於原審法院證稱：第2 顆石
      頭打到乙○○後，乙○○從副駕駛座這邊下車往外跑，被
      告就追過去要打被害人，被害人先跑道路旁邊的紅磚道倒
      在地下，被告也追到紅磚道旁邊，當時她就伸手擋住被告
      ，並跟被告說這個人已經被被告打到暈過去，被告說要打
      死他，不過她攔被告的時候，被告並沒有要打她，也沒有
      將她推開，被告就站著，因為我一直拜託他，被告也沒有
      再往前靠過去被害人那邊等語（原審法院訴字卷第90頁正
      反面），衡情若被告有致乙○○於死之決意，應可推開證
      人陳秀絨再度往乙○○倒臥處前進，而施以毒手，然被告
      遭證人陳秀絨攔阻後未推開、亦未毆打陳秀絨，可證並無
      非要往前毆打乙○○之決意，據此亦證被告並無殺害乙○
      ○之犯意。被告於上開時地雖有「就是要你死」等語，應
      係因一時衝動，且因飲酒而影響其判斷之言語，並無足以
      證明其當時係基於殺人之主觀犯意。
    6.原審雖以：「被告所持扣案之石塊，質地堅硬，如持之往
      他人之頭部一帶之身體部位丟擲，由於頭部係人體較為脆
      弱且重要之部位，一旦遭受硬物敲擊，將可能造成他人身
      體或健康毀敗或嚴重減損、重大不治或難治之重傷害結果
      ，此應屬眾所週知之事實。被告以石頭擊中乙○○之頭部
      機率極高，是被告持該石塊丟擲時，其主觀上應已預見發
      生此等重傷害結果之可能性，猶仍執意向乙○○丟擲石塊
      ，顯係容任該等結果之可能發生，其當有重傷害之間接故
      意至為灼然。」云云，認為被告於行為當時，具有使人受
      重傷之犯意存在。然查依卷付之資料及照片顯示，告訴人
      乙○○當時是駕駛掃街車，且於被告下車要求告訴人乙○
      ○對話時，乙○○仍把車門、車窗上鎖，並未打開，是本
      件被告撿拾石頭丟向告訴人乙○○時，雙方既隔一層車窗
      玻璃，且該掃街車因屬大型車輛，車窗玻璃較一般小客車
      為厚，則該石頭係先擊破車窗玻璃後再擊向告訴人乙○○
      ，此亦有該車窗玻璃被毀損之照片可參，本院認為被告丟
      擲石頭時其主要之用意係擊破該車窗玻璃，雖同時有傷害
      告訴人之犯意，仍難認係直接對告訴人之頭部予以丟擲，
      而有使人受重傷之犯意存在，附此說明。
    7.再就本件告訴人之傷勢觀之，告訴人乙○○係受有腦震盪
      、頭部外傷、頭皮撕裂傷、玻璃碎片嵌入之傷害及因視神
      經受到撞擊而損傷視力維持於0.2 無法矯正之傷害（受傷
      後約右眼近視175 度，左眼近視250 度；裸視為0.2 ，矯
      正後也是0.2 ），此有驗傷診斷書可稽。而按「稱重傷者
      ，謂下列傷害：(1)毀敗或嚴重減損一目或二目之視能。(2)
      毀敗或嚴重減損一耳或二耳之聽能。(3)毀敗或嚴重減損語
      能、味能或嗅能。(4)毀敗或嚴重減損一肢以上之機能。(5)
      毀敗或嚴重減損生殖之機能。(6)其他於身體或健康，有重
      大不治或難治之傷害。」，刑法第10條第4 項定有明文。
      是本件告訴人所受之傷害是否達到重傷之程度，應以其視
      能是否已達到毀敗或嚴重減損之程度為斷。查告訴人所受
      之傷害，依高雄市民生醫院醫師蔡健光於原審法院證稱：
      被害人乙○○在裸視下之視力為0.2 ，經矯正後之視力為
      0.2 。而視力重點在於矯正後的視力，一個人視力再怎麼
      差，如果可以矯正到一定的水準，當然不會影響他的生活
      ，不過如果沒有辦法矯正到一個好的視力，會影響一個人
      的生活，所以重點不在矯正前，而是矯正後，矯正前的視
      力是沒有意義，只是讓醫生判斷病因；被害人受傷後，他
      的近視度數右眼近視175 ，散光125 ，左眼近視250 ，散
      光125 。而0.2 、0.8 在生活品質上面的意義在於0.2 會
      影響一個年輕人或中年人的生活品質，老年人可能0.2 勉
      勉強強；0.2 的視力在夜間開車有困難，在白天也是有一
      點點危險，0.2 幾乎已經沒有辦法看電視了等語（見原審
      法院訴字卷第80至83頁）。則依照證人蔡健光之證詞，告
      訴人受傷後之右眼近視175 度，散光125 度，左眼近視25
      0 度，散光125 度，雖無法矯正而已經影響到其生活品質
      ，但仍難認為已達到毀敗或嚴重減損之程度，本院認為僅
      屬於普通傷害之範疇。
  (四)綜上所陳，本件事證明確，被告所辯，顯係卸責之詞，不足
    採信，犯行堪以認定。
四、查告訴人乙○○係依法令服務於高雄市政府所屬環境保護局
    三民東區清潔隊，執行高雄市區○○街清潔職務之公務員；
    上開掃街車係乙○○所駕駛，搭載陳秀絨執行掃街勤務，該
    掃街車自係環保局公務員職務上所掌管之物品；又組成汽車
    之任一零件與配備，均具有其特定之功能性，上開掃街車之
    副引擎鎖頭、駕駛座右側門板及駕駛座車門玻璃，既經被告
    丟擲石塊斷裂、凹陷及破裂，自足減損該功能及作用，並造
    成修復之財物損失，依損壞之程度，已達於一部喪失其效用
    之程度，自合於刑法第138 條所定「損壞」之構成要件甚明
    。核被告甲○○所為，係犯刑法第185 條之3 不能安全駕駛
    動力交通工具罪、刑法第135 條第1 項之妨害公務執行罪、
    刑法第138 條損壞公務員職務上掌管之物品罪及刑法第277
    條第1 項之傷害罪。被告先後2 次丟擲石塊，損壞上述由乙
    ○○所駕駛之掃街車副引擎鎖頭、駕駛座右側門板及駕駛座
    車門玻璃之行為，時間緊接、地點同一，顯係基於同一犯意
    接續為之，為接續犯。被告先後以石塊傷害乙○○之行為，
    其時間密接、地點同一，顯係基於同一犯意接續為之，為接
    續犯，應論傷害罪1 罪。被告所犯損壞公務員職務上掌管之
    物品罪、傷害罪、妨害公務執行罪，係基於1 行為而同時犯
    之，屬想像競合犯，應從一重之刑法第138 條損壞公務員職
    務上掌管之物品罪處斷。被告所犯上開不能安全駕駛動力交
    通工具罪、損壞公務員職務上掌管之物品罪等2 罪間，犯意
    各別，行為互殊，應予分論併罰。有關傷害罪部分公訴人認
    被告係犯刑法第271 條第2 項、第1 項之殺人未遂罪嫌，起
    訴法條容有未洽，已如前述，然所起訴被告以石塊丟擲擊傷
    被害人乙○○成傷之基本社會事實既屬同一，本院自應併予
    審究，並依法變更其起訴法條。
五、原審就被告不能安全駕駛動力交通工具罪部分，因依刑法第
    185 條之3 、刑法施行法第1 條之1 之規定，並審酌被告明
    知酒精成分對人之意識能力具有不良影響，酒後駕車對一般
    往來之公眾及駕駛人本身皆具有高度之危險性，卻仍於服用
    酒類後之呼氣酒精濃度達每公升0.58毫克，顯已處於不能安
    全駕駛動力交通工具之狀態下，酒後駕駛自用小客車，置大
    眾行車之公共安全於不顧，惡性非輕等一切情狀，量處有期
    徒刑4 月。認事用法，核無不合，量刑亦屬妥適。被告上訴
    意旨，以原審量刑過重，指摘原判決不當，為無理由，應予
    駁回。
六、原審就被告所犯損壞公務員職務上掌管之物品罪、傷害罪、
    妨害公務執行罪部分據以論罪科刑，固非無見。惟查關於傷
    害罪部分，原判決認被告係犯刑法第278 條第1 項之使人受
    重傷罪，尚有未當。檢察官上訴意旨，仍執前詞，以被告係
    犯殺人未遂罪；被告上訴意旨，否認傷害，均指摘原判決不
    當，雖均無理由，但原判決既有上開可議之處，自仍應由本
    院將原判決關於犯重傷罪部分及其定應執行刑撤銷改判。爰
    審酌被告因自身駕車習慣不良，致遭闖紅燈自動照相設備拍
    照，竟遷怒前方正在執行掃街勤務之乙○○所駕駛，搭載陳
    秀絨之掃街車，先以自用小客車斜停掃街車之方式妨害乙○
    ○等執行掃街職務，接續以損壞掃街車之副引擎鎖頭、駕駛
    座右側門板及駕駛座車門玻璃及傷害乙○○之方式接續妨害
    乙○○等公務之執行，行為自屬可責，並考量掃街車所受之
    損害、乙○○所受之傷害、於本院審理中已與乙○○達成和
    解，有臺灣高雄地方法院和解筆錄1 份附於本院卷可證，以
    及被告犯罪之動機、目的等一切情狀，分別量處如主文第2
    項所示之刑，並與上訴駁回部分所處之刑，定應執行之刑為
    有期徒刑1 年4 月。扣案石頭2 顆並非被告所有，係被告犯
    罪前於路旁臨時隨手所撿拾，爰不另宣告沒收。另被告於本
    院審理中雖與告訴人乙○○達成和解，但本院以被告因自身
    駕車習慣不良，致遭闖紅燈自動照相設備拍照，竟不知反省
    ，反遷怒他人，先以自用小客車斜停掃街車之方式妨害乙○
    ○等執行掃街職務，接續以損壞掃街車之副引擎鎖頭、駕駛
    座右側門板及駕駛座車門玻璃及傷害乙○○之方式接續妨害
    乙○○等公務之執行，係極嚴重之暴力犯罪，妨害社會治安
    甚鉅，被害人乙○○平白受攻擊，且受傷情形非輕，認不宜
    宣告被告緩刑，均併此敘明。
據上論結，應依刑事訴訟法第368 條、第369 條第1 項前段、第
364 條、第299 條第1 項前段、第300 條，刑法第135 條第1 項
、第138 條、第277 條第1 項、第55條、第51條第5 款，刑法施
行法第1 條之1 ，判決如主文。
本案經檢察官方娜蓉到庭執行職務。
中    華    民    國    99    年     5    月    20    日
                  刑事第五庭
                              審判長法  官  曾永宗
                                    法  官  蔡廣昇
                                    法  官  任森銓
以上正本證明與原本無異。
不能安全駕駛動力交通工具罪部分均不得上訴。
其餘部分如不服本判決應於收受本判決後10日內向本院提出上訴
書狀，其未敘述上訴理由者，並得於提起上訴後10日內向本院補
提理由書狀（均須按他造當事人之人數附繕本）「切勿逕送上級
法院」。
中    華    民    國    99    年     5    月    20    日
                                    書記官  呂素珍
附錄本判決論罪科刑法條
刑法第135條
對於公務員依法執行職務時，施強暴脅迫者，處3 年以下有期徒
刑、拘役或3 百元以下罰金。
意圖使公務員執行一定之職務或妨害其依法執行一定之職務或使
公務員辭職，而施強暴脅迫者，亦同。
犯前二項之罪，因而致公務員於死者，處無期徒刑或7 年以上有
期徒刑；致重傷者，處3 年以上、10年以下有期徒刑。
刑法第138條
毀棄、損壞或隱匿公務員職務上掌管或委託第三人掌管之文書、
圖畫、物品，或致令不堪用者，處5 年以下有期徒刑。
刑法第185條之3
服用毒品、麻醉藥品、酒類或其他相類之物，不能安全駕駛動力
交通工具而駕駛者，處1 年以下有期徒刑、拘役或科或併科15萬
元以下罰金。
刑法第277條
傷害人之身體或健康者，處 3 年以下有期徒刑、拘役或 1 千元
以下罰金。
犯前項之罪因而致人於死者，處無期徒刑或 7 年以上有期徒刑
；致重傷者，處 3 年以上 10 年以下有期徒刑。

司法院資訊處製作；財團法人民間司法改革基金會備份。
